# 一个博览会的业务

提问人：sky5511fly 时间：2011-1-21 10:07:17
政府出资成立公司筹备一个类似世博会的某某博览会，在筹备期所有的支出都记入了在建工程，现有这样的情况，此次博览会将会有大量企业或个人的实物或者服务类捐赠，实物类的捐赠有些是会议可以用上的，有些根本无法在会议上使用，无法使用的可能会有各种处理方式（比如发给员工等等），提供服务类（比如通信支持啊，免费给你贴标等等），博览会也会相应的给部分企业提供一些权益。。。。面对这样的情况该如何处理？ （ 另据小道消息，上海世博会也出现这样的情况，似乎世博会并没有入账，只是建立了实物的流转台账，审计部门对此也提出了异议）

回答人：chenyiwei
奥运会、世博会的组织者所执行的并不是企业的会计制度，所以具体到企业应该还是会有一些区别。
有一份资料可参考。

提问人：sky5511fly 时间：2011-01-21 10:07:17
政府出资成立公司筹备一个类似世博会的某某博览会，在筹备期所有的支出都记入了在建工程，现有这样的情况，此次博览会将会有大量企业或个人的实物或者服务类捐赠，实物类的捐赠有些是会议可以用上的，有些根本无法在会议上使用，无法使用的可能会有各种处理方式（比如发给员工等等），提供服务类（比如通信支持啊，免费给你贴标等等），博览会也会相应的给部分企业提供一些权益。。。。面对这样的情况该如何处理？ （ 另据小道消息，上海世博会也出现这样的情况，似乎世博会并没有入账，只是建立了实物的流转台账，审计部门对此也提出了异议）

回答人：chenyiwei
回复 藤椅 sky5511fly 的帖子个人意见：
看来该公司的会计处理需在很大程度上取决于这些设施、景观林木、绿化等在闭园后的后续处理。如果这些在闭园后仍有价值，可以在原地或者移到其他地方继续利用，或者转售给其他方面的（包括可长期发挥作用的基础设施等），可以确认为非流动资产；如果闭园后无后续利用价值，必须拆除的，应作为流动资产，其价值（扣除拆除后的预计变现净残值）在会期内摊销完毕。
如果该公司后续将转型为房地产开发企业负责园区地块的后续开发，并且该公司的开发权系以承担博览会的园区建设成本为条件取得，后续政府在将地块出让给该公司时将通过减免出让金等方式补偿园区建设成本的，则公司目前承担的园区建设成本可以作为将来的房地产开发项目成本的组成部份；如果这部分建设成本需通过门票、招商、赞助等企业自身的商业运作得到补偿，政府不会通过未来地价减免等方式给予补偿的，则这部分建设成本应当与博览会运作期间的收入配比，不能计入未来的房地产开发成本。